【裁判字號】    97,交抗,359
【裁判日期】    970530
【裁判案由】    聲明異議
【裁判全文】
臺灣高等法院臺中分院刑事裁定         97年度交抗字第359號
抗  告  人  甲○○
即受處分人
上列抗告人因聲明異議案件，不服臺灣南投地方法院中華民國97
年2月26日所為裁定（原審案號：97年度交聲字第60號）提起抗
告，本院裁定如下：
    主  文
抗告駁回。
    理  由
一、抗告意旨略以：(一)本件攔停舉發地點究為台14線往草屯方向
    「45.7公里處」或「46公里處」之舉證責任，應由舉發機關
    負擔。(二)本案「前有測速照相」之警示牌設置地點為台14線
    往草屯方向51.5公里處及48.5公里處，與抗告人遭測速照相
    舉發之往草屯方向45.7公里處，相距至少2.8公里處，實已
    逾越一般道路使用者對該警示牌所涵蓋之範圍。(三)原裁定認
    「就異議人經測得行車時速達95公里之速度計算，自測速警
    告牌處至遭測速攔停處，行車時間約1分35秒，此等距離尚
    難謂非在異議人得預見之範圍內，而未有何不合理之處」，
    與該路段實際行車路況及抗告人駕駛習慣不符。(四)僅憑警察
    機關片面之詞而認定，本案有違法採證之嫌云云。
二、經查：
  (一)抗告人於民國96年12月16日10時58分許，駕駛車牌號碼RE-9
    859號自用小客車，行經台14線埔里往草屯方向46公里處限
    速70公里路段時，以時速95公里之時速行駛，超速25 公里
    ，經警以測速槍測速後攔停舉發，原處分機關因而依道路交
    通管理處罰條例第40條規定，裁處抗告人罰鍰1,800元，並
    依同條例第63條規定記違規點數1點乙節，有抗告人親簽之
    南投縣政府警察局舉發違反道路交通管理事件通知單、南投
    監理站違反道路交通管理事件裁決書各1份（見甲○○君違
    反道路交通管理事件案卷第1頁、第2頁）在卷可稽。又，抗
    告人並未提出任何積極事證，復無任何證據足資證明舉發員
    警有捏造事實違法取締之情事，則員警本其維護通秩序、安
    全職責所為之舉發，自應受到合法、正確之推定，抗告人空
    言指摘原審片面聽取員警之證詞，並未提出相關事證以供調
    查，自難憑採。是系爭違規事實堪以認定。
  (二)抗告人固以本案測速照相之警告標誌設置不當等語置辯，惟
    衡諸道路交通管理處罰條例第7條之2第3項規定之立法目的
    ，不外表明科處違規人行政裁罰之終極目的乃在敦促駕駛人
    依行車速限駕駛，是以科學儀器採證，應由主管機關在明顯
    處告示，用以提醒駕駛人依道路限速行駛，以期在駕駛人避
    免受罰之心理下，達到依行車速限駕駛進而維護行車安全之
    最大效益，尚非謂如有違反，駕駛人超速行駛之違規行為即
    應不罰，其理至明。則抗告人以本案測速照相之警告標誌設
    置不當為由聲明異議，已屬無據。
  (三)再者，前開規定僅規範於一般道路以科學儀器取證時，最短
    應在100公尺前明顯標示之，至於該標示與固定科學採證儀
    器間之最遠距離若干？法尚無明文，從而，自得委諸主管機
    關視具體情況而為設置。本件測速儀器係由南投縣政府警察
    局埔里分局於台14線埔里往草屯方向46公里處設置，且該處
    前方51.5公里，及48.5公里處，已依規定豎立「前有測速照
    相」告示牌，該測照地點並定期於網站公佈，此有南投縣政
    府警察局埔里分局97年1月8日投埔警交字第0960022175號函
    在卷可稽。另相關道路交通安全法規係基於社會大眾用路之
    安全及避免發生事故等目的而訂定，屬社會大眾用路之基本
    依據，汽車駕駛人於駕駛車輛時本即具有遵守相關規定以保
    障自身及他人行之安全之義務，前揭告示牌之設置，其作用
    在於提醒汽車駕駛人注意行車速限，縱該設置位置距離測速
    照相器長達2.5公里，汽車駕駛人仍應依速限行駛，抗告意
    旨猶執陳詞，指摘原裁定不當，為無理由，應予駁回。
三、據上論結，應依道路交通案件處理辦法第26條，刑事訴訟法
    第412條，裁定如主文。
中    華    民    國    97    年    5   月    30   日
            刑事第六庭  審判長法  官  李  文  雄
                              法  官  邱  顯  祥
                              法  官  林  靜  芬
上列正本證明與原本無異。
不得再抗告。
                              書記官  高  勳  楠
中    華    民    國    97    年    5   月    30   日


司法院資訊處製作；財團法人民間司法改革基金會備份。
